---
title: "Lab of Chapter 2"
output: html_notebook
---

# 了解数据分析工作环境

首先认识一下 RStudio 的各个组成部分。

## 控制台

*Console* 窗口是数据探索最重要的工具，也是数据分析师最强有力的工具:
```{r}
library(tidyverse)
library(ggplot2)
obs <- head(mpg)
```

## 命令历史

*History* 窗口记录了命令历史，并提供了查找、删除、保存、加载等功能，常用快捷键：

* Shift + Enter: 插入命令到 editor;

* Enter: 插入命令到 console;

## 绘图

*Plots* 窗口用于展示数据图，与 *Console* 配合构成了数据探索的主要工具：
```{r}
ggplot(data = mpg) +
  geom_point(mapping = aes(x = displ, y = hwy, color = drv))
```

## 变量列表和数据对象窗口

变量列表 (Environment) 窗口列出了当前环境中变量的名称、类型等信息，
通过 `View` 函数可以将这些变量在数据窗口中打开。

在数据窗口中，可以浏览变量值，并执行常用的排序、筛选、文字搜索等操作：

```{r}
View(obs, title = "Head of mpg")
```

## 帮助文档

RStudio 的帮助文档 (Help) 窗口包含了对包、函数完整的功能、参数说明，实例展示等。
```{r}
?head
```

## 编辑器

文本编辑器 (Editor) 可以编辑多种文档，完成不同的任务，
例如脚本编写、展示文档编辑等，它生成的是 RMarkdown 纯文本文件，
是目前数据分析领域最好的文档格式（之一）。

*Shiny* 则是快速数据应用开发的利器。

快捷键：Ctrl-Enter, Ctrl-Shift-Enter, Ctrl-Alt-R;

Editor 与 Console 的互动构筑了程序开发（包括数据分析）的基石，
所以有了自己的名字： *REPL*

## 文档预览

*Preview* 工具帮助开发者在编辑 RMarkdown, Shiny 脚本时实时预览，快捷键：Ctrl-Shift-K。

可以生成的文档类型包括：Html, PDF, Word 等。

## 配置

[Tools > Global Opitons]

* 编辑器配色

* 编辑器模式

* 常用快捷键

## 其他窗口和快捷键

* 项目管理

* 版本控制

* 文件浏览：设置、跳转到工作目录

* 窗口跳转快捷键

* 窗口大小缩放

# World of Programming Languages

Evolution of PLs: Assembly -> C -> C++ -> Java -> Haskell

PL with different characters:

* Static/dynamic: type checked before/at run-time. Java vs Python/R

* Strong/weak: disallow/allow implicit type coersion. Python vs JavaScript

* Paradigm: procedural/OOP/functional.
    - C: procedure
    - Java: class, method
    - Haskell: type, function

Multi-paradigm PLs:

* Python: procedural, OOP, functional

* Scala: OOP, functional

Questions:

Give an example languge of

* Static + strong
* Static + weak
* Dynamic + strong
* Dynamic + weak

Paradigm of R: dynamic, functional

# 初识 R 语言

简单的变量和运算：
```{r}
x <- c(1,3,2,5)
x
length(x)
class(x)
y <- 2 * x
x + y
ls()
rm(y)
```

创建矩阵对象：
```{r}
?matrix
m <- matrix(c(1,2,3,4,5,6), 2, 3)
n <- matrix(c(1:20) ,5, 4, byrow=TRUE)
```

矩阵基本运算和下标取值：
```{r}
dim(m)
sqrt(m)
m ^ 2
n
n[2,2]
n[2,]
n[c(1,3), c(2,4)]
n[-c(1,3), -c(2,4)]
```

从 CSV 文件中加载数据：
```{r}
inp <- read.table('data/College.csv', header = TRUE, sep = ',', quote = '')
```

Dataframe 基本运算：
```{r}
head(inp)
tail(inp)
sample_n(inp, 10)
colleges <- inp[,c('Private', 'Apps', 'Enroll')]
sample_n(colleges, 5)
sample_n(inp[,c('Private', 'Apps', 'Enroll')], 5)
```

从 OOP 到 FP：
```{r}
res <- inp %>%
  select(Private, Apps, Enroll) %>%
  sample_n(5)
```

获取数据类型：
```{r}
class(c(2, 3, 4))
class(c(2.1, '3', 4))
class(m)
class(res)
```

## 生成随机数

```{r}
set.seed(3)
y <- rnorm(100)
mean(y)
var(y)
sqrt(y)
median(y)
sd(y)
```

